# 请教陈版，以上市为可行权条件的股份支付服务期认定

提问人：air19890520 时间：2022-01-10 13:43:04
《科创板发行上市审核动态》（ 2021 年第 9 期）的案例 1
案例 1 ：以上市为可行权条件的股份支付服务期认定发行人 D 公司 2017 年实施员工购股计划，没有设定明确的服务期限条件和业绩条件但包含离职条款，约定在 D 公司成功首次发行股票并上市之前，如果因任何原因导致合伙人与 D 公司或其控制企业之间解除雇佣关系，D 公司有权决定是否收回员工的股权，回购股份价格为公司当期每股净资产值 _80%_ 合伙人按合同计算持有股数。
上交所给出的意见是“本案例中，根据相关离职条款约定，若员工在 D 公司成功首次发行股票并上市之前离职，则触发按每股净资产 80%的价格回购的条款，员工实质上须完成 D 公司上市的业绩条件和授予日至成功上市期间的服务期限才能获得股权激励收益，相关期间构成等待期，股份支付费用应当在等待期内分摊确认。”
如果离职回购条款中，是按当初的购买价格加上合理利息，我是理解这种情况下应当分摊确认股份支付，但当回购价格与回购当期每股净资产挂钩时，应当如何考虑，我比较疑惑。我理解如果回购价格直接按每股净资产回购，那么是否就应当一次性确认股份支付了，但打个 8 折，为何就要分摊确认股份支付费用呢？
请陈版帮助解答，十分感谢。

回答人：chenyiwei
每股净资产值（或其一定比例）都不代表标的股份的公允价值，即如果激励对象在上市前离职，是不能享受到标的股份公允价值变动的相关收益的。因此应视为具有等待期。其原理与按照“授予价格+同期利息”回购无本质差异。
如果是无条件触发回购义务，则因本案例中回购义务由A自身承担，因此D在按照激励对象入股价格初始确认“其他应付款——限制性股票回购义务”后，后续在等待期内，每年应根据自身每股净资产变动情况调整该项负债的账面价值，相应差额计入损益。后续若成功上市，则在回购义务解除时将该负债的届时账面价值转入资本公积。
但这个案例中的表述是如果因任何原因导致合伙人与 D 公司或其控制企业之间解除雇佣关系，D公司“有权”决定是否收回员工的股权，即是否回购的主动权在D公司，则这种情况是否具有等待期以及是否需确认回购义务相关负债，可能仍存在争议。